---
output: github_document
---

<!-- README.md is generated from README.Rmd. Please edit that file -->

```{r, include = FALSE}
knitr::opts_chunk$set(
  collapse = TRUE,
  comment = "#>"
)
```

# Aula de deploy

**Professor:** Athos Damiani 

**Realização:** [ASN.rocks](https://asn.rocks/)

# Pré-requisitos

- R e RStudio
- [Git](https://git-scm.com/)
- [Docker](https://www.docker.com/products/docker-desktop)
- [Conta no Docker Hub](https://www.docker.com/products/docker-hub)
- [Conta na Google Cloud Platform](https://console.cloud.google.com/?hl=pt-br)
- [Conta no Github](https://github.com/)

- Pacotes de R

```{r, eval=FALSE}
install.packages("usethis")
install.packages("httr")
install.packages("plumber")
install.packages("shiny")
```

PS1: vou dar aula no Windows 10.
PS2: O Docker é pesado (gigas e gigas). Se sua máquina não suportar, você ainda poderá participar da aula usando o [Play With Docker](https://labs.play-with-docker.com/).


# Coisas extras

- [Repo do Auto (que o Marlos fez) em R](https://github.com/curso-r/asn-auto)

- [Pacote Google Cloud Runner](https://code.markedmondson.me/googleCloudRunner/)

- [Pacote Compute Engine R](https://cloudyr.github.io/googleComputeEngineR/)


# Exemplos de Dockerfiles

- [https://github.com/decryptr/api/blob/master/Dockerfile]()

- [https://github.com/curso-r/relatorioSennaApi/blob/master/Dockerfile]()

- [https://github.com/curso-r/shinygcp/blob/master/Dockerfile]()

