---
title: "Deploy com R"
subtitle: "Athos Petri Damiani"
author: "<img src = 'https://jedis.asn.rocks/pluginfile.php/1/theme_edumy/headerlogo1/1604959123/ASN_Logo_Site_Vertical%20-%20Copy1.png' width = '20%'>"
date: "Junho de 2021"
output:
  xaringan::moon_reader:
    lib_dir: libs
    css: "css/xaringan-themer.css"
    nature:
      ratio: '16:9'
      highlightStyle: github
      highlightLines: true
      countIncrementalSlides: false
---

```{r, include=FALSE, warning=FALSE, message=FALSE}
options(htmltools.dir.version = FALSE)
knitr::opts_chunk$set(comment = "#>", echo=TRUE, fig.align='center')
```


---
# Plano 

- Organização de projetos no R/RStudio 

- Ferramentas úteis: git, github, github pages, github actions.

- APIs no R 

- Docker

- Shiny

- Como automatizar um deploy de APIs e Shiny na GCP

---
# Plano 

- **Aula 1)** Rproj, github, api, docker, deploy

- **Aula 2)** deploy (cont.), github actions, pacotes de R

- **Aula 3)** pacotes de R, exemplo auto do Marlos, Intro ao Shiny.

- **Aula 4)** Shiny

- **Aula 5)** Shiny

- **Aula 6)** deploy Shiny + Miscelâneas

---
# Produto de dados: discussão 

-pull-left[

### Tipos de produtos

- blog
- Dashboards estáticos
- Dashboards Interativos
- API
- Caixa de Ferramentas (e.g. pacotes de R)
- Relatórios, e-books, slides
- ...

]

-pull-right[

### Valores

- Reprodutibilidade
- Alta disponibilidade/Persistência
- Documentação
- Aparência
- Funcionar em qualquer máquina
- Rapidez
- Preço
- Multi-formatos
- Integração (conversar com outras ferramentas)
- Atualização/Tempestividade
- Histórico/Dados

]


---
# Mapa de techs entre Py e R

```{r, echo=FALSE}
library(magrittr)
tibble::tribble(
  ~Python, ~R,
  "VSCode", "RStudio",
  "Jupyter", "RMarkdown",
  "venv", "renv",
  "requests", "httr",
  "pandas", "dplyr",
  "flask", "plumber",
  "pip install", "install.packages",
  "streamlit", "shiny"
) %>% knitr::kable()
```


---
# Pré-requisitos

- Conta Google Cloud Platform

- Conta GitHub

- Conta Docker Hub

- R e RStudio

```{r, eval=FALSE}
install.packages("usethis")
install.packages("httr")
install.packages("plumber")
install.packages("shiny")
```

